臺灣新竹地方法院刑事判決　　　　　　
                                    109年度交易字第769號
公  訴  人  臺灣新竹地方檢察署檢察官
被      告  劉陽昇兆


上列被告因過失傷害案件，經檢察官提起公訴（109年度偵字第1
3343號），被告於本院準備程序中就被訴事實為有罪之陳述，經
本院裁定改行簡式審判程序，本院判決如下︰
    主  文
劉陽昇兆犯過失傷害罪，處有期徒刑參月，如易科罰金，以新臺
幣壹仟元折算壹日。
    事  實
一、劉陽昇兆於民國109年3月8日10時54分許，駕駛車牌號碼00-
    0000號自用小客車，沿新竹縣○○鎮○○路○段○○○○○○○○○○○○○路
    ○段000號時，原應注意變換車道時，應讓直行車先行，並注
    意安全距離，而依當時情形又無不能注意之情事，竟疏未注
    意及此，貿然自內側車道變換車道至外側車道，又未保持適
    當之安全距離，致不慎撞及右側同向直行、由賴美錡所騎乘
    搭載孫子彭○承（105年6生，真實姓名年籍詳卷）之車牌號
    碼000-0000號普通重型機車，致賴美錡、彭○承人車倒地，
    賴美錡因之受有左側遠端股骨髁上骨折、左側肱股骨折等傷
    害；彭○承則受有頭部外傷、左上門牙斷裂脫落、臉部大片
    擦傷、手腳四肢擦挫傷等傷害。
二、案經賴美錡、彭○承之母親彭彩宸(原名：彭品溱)訴請臺灣
    新竹地方檢察署（下稱新竹地檢署）檢察官偵查起訴。
    理  由
壹、程序部分
    本案被告劉陽昇兆所犯刑法第284條前段之過失傷害罪，非
    死刑、無期徒刑、最輕本刑為3年以上有期徒刑之罪，或高
    等法院管轄第一審之案件，被告於本院準備程序進行中，就
    被訴事實為有罪之陳述，經告以簡式審判程序之旨，並聽取
    檢察官及被告之意見後，本院認合於刑事訴訟法第273條之1
    第1項之規定，裁定進行簡式審判程序。又依刑事訴訟法第2
    73條之2、同法第159條第2項規定，簡式審判程序不適用傳
    聞法則有關限制證據能力之相關規定，附予敘明。
貳、實體部分
一、認定犯罪事實所憑證據及認定之理由：
（一）上揭犯罪事實，業據被告於本院準備程序及簡式審判程序
      中供承不諱（見本院109年度交易字第769號卷《下稱本院
      卷》第90頁、第95頁），核與告訴人賴美錡、彭彩宸即彭
      品溱於偵查中之證述（見新竹地檢署109年度他字第2772
      號偵查卷《下稱109他2772卷》第3頁、第29至32頁、第41至
      42頁）情節大致相符，並有新竹縣政府警察局竹東分局道
      路交通事故現場圖、道路交通事故調查報告表㈠、㈡各1份
      、現場及車損照片10張、新竹地檢署109年11月2日勘驗筆
      錄等件在卷可稽（見109他2772卷第15頁、第20至21頁、
      第25至27頁、第41頁），而被害人賴美錡因本案車禍事故
      受有左側遠端股骨髁上骨折、左側肱股骨折之傷害；被害
      人彭○承受有頭部外傷、左上門牙斷裂脫落、臉部大片擦
      傷、手腳四肢擦挫傷之傷害等情，亦有新竹馬偕紀念醫院
      診斷證明書2份附卷可憑（見109他2772卷第4頁、第45頁
      ），足認被告前開任意性之自白與事實相符，應堪採信。
（二）按汽車在同向二車道以上之道路，除應依標誌或標線之指
      示行駛外，變換車道時，應讓直行車先行，並注意安全距
      離，道路交通安全規則第98條第1項第6款定有明文，且車
      禍當時天候晴、日間自然光線、柏油路面乾燥、無缺陷、
      無障礙物，視距良好等情以觀，客觀上並無不能注意之情
      事，然被告卻疏未注意，貿然變換車道，進而發生本案車
      禍事故，則被告之駕駛行為對於本案車禍之發生自有過失
      甚明。又本案經送交通部公路總局新竹區監理所竹苗區車
      輛行車事故鑑定會鑑定結果，同認被告駕駛自用小客車，
      向右變換車道未讓右側直行之車先行並注意安全距離，為
      肇事原因等情，有交通部公路總局新竹區監理所110年2月
      8日竹監鑑字第1090390076號函暨鑑定意見書附卷可參（
      見本院卷第25至29頁），核與本院認定大致相符，益證被
      告就本案交通事故之發生確有過失無訛，且被告之過失與
      被害人2人之受傷具有相當因果關係，甚為明確。
（三）綜上所述，本案事證已臻明確，被告前揭犯行，堪予認定
      ，自應依法予以論罪科刑。
二、論罪科刑： 　　　
（一）核被告所為，係犯刑法第284條前段之過失傷害罪。
（二）被告以一過失行為，同時致告訴人賴美錡、彭○承受傷，
      係以一行為同時觸犯數罪名，為同種想像競合犯，應依刑
      法第55條之規定從一重之過失傷害罪處斷。
（三）爰審酌被告輕忽行車規則，駕車行駛於路上，對於道路交
      通安全一切情狀，本應謹慎注意，提高警覺，竟疏未注意
      相關安全規定，致生本案事故，造成告訴人賴美錡、彭○
      承受有前揭所載之傷害，所為實有不該；惟念其終能坦承
      犯行之犯後態度，兼衡被告自述其國小肄業之智識程度、
      案發迄今無業，未婚無子女，獨居，經濟狀況不佳，靠政
      府補助（見本院卷第96頁、第99至103頁），暨被告之素
      行、被告就本案交通事故之發生為肇事原因、告訴人等所
      受傷勢程度、被告迄未能與告訴人等達成和解，獲取告訴
      人等諒解、告訴人賴美錡已請領強制險給付約新臺幣7萬
      多元(見本院卷第91頁)及告訴人等之意見（見本院卷第91
      頁、第96頁）等一切情狀，量處如主文所示之刑，並諭知
      易科罰金之折算標準。
據上論斷，應依刑事訴訟法第273條之1第1項、第299條第1項前
段，刑法第284條前段、第55條、第41條第1項前段，刑法施行法
第1條之1第1項，判決如主文。
本案經檢察官林鳳師提起公訴，檢察官黃嘉慧到庭執行職務。
中　　華　　民　　國　　110 　年　　8 　　月　　30　　日
                  刑事第六庭    法  官        蔡玉琪
以上正本證明與原本無異。
如不服本判決應於收受本判決後20日內向本院提出上訴書狀，上
訴書狀應敘述具體理由。上訴書狀未敘述上訴理由者，應於上訴
期間屆滿後20日內補提理由書狀於本院(均須按他造當事人之人
數附繕本 )「切勿逕送上級法院」。 
中　　華　　民　　國　　110 　年　　8 　　月　　30　　日
                                書記官        李念純
附錄本案論罪科刑法條全文
刑法第284條：
因過失傷害人者，處1年以下有期徒刑、拘役或10萬元以下罰金
；致重傷者，處3年以下有期徒刑、拘役或30萬元以下罰金。